# 求助陈版主！！！！前股东补贴

提问人：Dimeko 时间：2020-03-23 08:05:14
背景：
A公司和B公司都是国资委控股公司，根据国务院于 2016 年发布的《关于国有企业职工家属区“三供一业”分离移交工作的指导意见》，A公司将其子公司C公司100%股权无偿划转给了B公司，双方一致同意由A公司给予被划转公司经营过渡补贴分别于三年内分期支付（大概每年 2000 万元），划转协议中也规定A公司给予的经营过渡期补贴款应分别计入被划转公司当年补贴收入。
问题：①由于“三供一业”项目前期可能存在收款困难，所以A公司给予被划转方的经营补贴被C公司认定为补亏的收益，由于未开具销项税发票，因此企业于实际收款当期冲减了当年的营业成本，请问该做法是否正确？②对于该项前股东支付的过渡期经营补贴是否应作为合并对价的调整项确认为资本公积还是确认为营业收入或？③是应该于划转当年就一次性将 3 年的补贴全额计入当年的经营成本/收入/资本公积，还是应该在实际收款的当年分别确认？

回答人：chenyiwei
1 、该项补贴对C公司而言应延续其此前被A控股时的处理方法，即计入资本公积。
2 、对B公司合并报表而言，由于A和B无股权关系，且该项亏损补贴具有合理的商业实质，故可在实际收到时，按实际收到的金额确认为营业外收入。该事项不属于对合并对价的调整。